【裁判字號】    98,交聲,19
【裁判日期】    990301
【裁判案由】    違反道路交通管理處罰條例聲明異議
【裁判全文】
福建金門地方法院交通事件裁定          98年度交聲字第19號
移送機關    金門縣公路監理所
異  議  人  甲○○
上列異議人即受處分人因違反道路交通管理處罰條例案件，對於
金門縣公路監理所於中華民國98年9月7日所為之處分（金監裁字
第裁36-T00000000號裁決書），聲明異議，本院裁定如下：
    主  文
異議駁回。
    理  由
一原處分意旨略以：異議人即受處分人甲○○於民國98年8月12
  日下午4時20分許，駕駛車牌號碼WY-9630號汽車（下稱系爭汽
  車），於金門縣伯玉路二段皇鼎飯店前禁止臨時停車處所停車
  ，為金門縣警察局金城分局員警摰單舉發。嗣異議人於應到案
  日即98年8月27日前提出申訴，經調查結果，仍認異議人確有
  前開違規行為，乃依道路交通管理處罰條例第56條第1項第1款
  規定，於98年9月7日以金監裁字第裁36-T00000000 號違反道
  路交通管理事件裁決書裁處受處分人罰鍰新臺幣（下同）900
  元等語。
二異議意旨略以：異議人為金門縣環境保護局所屬員工，遭舉發
  當時正在執行道路清掃及維護工作，系爭汽車為道路交通安全
  規則第113條規定之垃圾車，不受同法第111、112條有關臨時
  停車、停車地點之限制云云。
三按汽車駕駛人停車時，在禁止臨時停車處所停車，處600元以
  上1,200元以下罰鍰，道路交通管理處罰條例第56條第1項第1
  款定有明文。本件異議人於前揭時點禁止臨時停車處所停車之
  事實，為異議人所不爭，復有舉發通知單影本1紙、照片影本2
  張在卷可證，則原處分機關依法裁罰如前述並無違誤。
四異議人雖以前詞置辯；惟按消防車、警備車、救護車、工程救
  險車、外交部禮賓車、公用事業機構之工程車、垃圾車及傳遞
  郵件電報等車輛，於執行任務時，其臨時停車及停車地點得不
  受同法第111、112條之限制，道路交通安全規則第113條前段
  定有明文。該規定有關不受停車及臨時停車處所限制之車種，
  係採列舉規定，若非經列舉之車種，自不得主張有上開規定之
  適用。而上開規定將垃圾車納入列舉之範圍，無非係以執行每
  日定時繞行固定路線向民眾收取垃圾職務之垃圾車，依其業務
  本旨常有於不得臨時停車或停車處所臨時停車方便民眾丟棄垃
  圾之必要，若非供上開目的利用之其他車輛，尚不得任意擴大
  解釋為垃圾車。又系爭汽車登記車種為代碼124之自用公務小
  貨車，而非代碼61之垃圾車，有汽車車籍查詢資料及汽車各項
  代碼一覽表各1份附於本院卷第17、14至15頁可稽；且觀本院
  卷第7頁異議人所提出系爭汽車之照片，為一般俗稱為發財車
  之雙門藍色小貨車，車斗則以墨綠色帆布覆蓋，並非配備尾斗
  與壓縮機之垃圾車，異議人遭舉發當時亦非執行向民眾收取垃
  圾之職務，自無上開規定之適用。是以異議人前揭所辯並無理
  由，本件異議應予駁回。至於異議人另外有關執行道路清潔工
  作時，應否於車後懸掛或豎立警示裝置等陳述，與本件尚無關
  聯，均毋庸記述說明。
五依道路交通管理處罰條例第87條第2項、道路交通案件處理辦
  法第19條，裁定如主文。
中    華    民    國    99    年    3    月      1    日
                  交通法庭  法  官 許嘉容
以上正本係照原本作成。
如不服本裁定應於送達後5日內向本院提出抗告狀。
中    華    民    國    99    年    3    月    1    日
                            書記官 陳添發

司法院資訊處製作；財團法人民間司法改革基金會備份。
